Inventaris van het archief van de Kamer van Koophandel en Fabrieken voor Gouda en omstreken: Handelsregister, 1921-1979
Nationaal Archief, Den Haag
- 12398 - 12451, 304
  De volgende nummers ontbreken: 12401, 12403, 12404, 12405, 12407 t/m 12413, 12416, 12418, 12420, 12424, 12426, 12428, 12429, 12431 t/m 12434, 12437, 12439, 12440, 12441, 12443 t/m 12446, 12449, 12450.
- 12452 - 12498, 305
  De volgende nummers ontbreken: 12452 t/m 12458, 12460 t/m 12465, 12472, 12478 t/m 12483, 12485, 12486, 12487, 12493, 12495, 12496.
- 12499 - 12545, 306
  De volgende nummers ontbreken: 12499, 12500, 12501, 12507, 12509 t/m 12514, 12517, 12520, 12523 t/m 12526, 12529, 12532 t/m 12535, 12541, 12542.
- 12546 - 12596, 307
  De volgende nummers ontbreken: 12547, 12549, 12550, 12552, 12553, 12554, 12558, 12561, 12564 t/m 12576, 12589, 12594.
- 12597 - 12638, 308
  De volgende nummers ontbreken: 12597 t/m 12603, 12605, 12606, 12609, 12615, 12616, 12618, 12619, 12620, 12622 t/m 12625, 12627, 12628, 12629, 12631, 12633, 12635, 12636, 12637.
- 12639 - 12694, 309
  De volgende nummers ontbreken: 12639, 12640, 12642 t/m 12646, 12650, 12652, 12653, 12654, 12659, 12660, 12661, 12664, 12665, 12668, 12671, 12672, 12676 t/m 12684, 12686, 12687, 12689, 12690, 12693.
- 12695 - 12770, 310
  De volgende nummers ontbreken: 12695 t/m 12705, 12707, 12709, 12712, 12714 t/m 12717, 12722 t/m 12726, 12728, 12729, 12731, 12732, 12734, 12736 t/m 12739, 12741, 12742, 12746, 12747, 12749 t/m 12754, 12756 t/m 12760, 12762 t/m 12766, 12769.
- 12771 - 12812, 311
  De volgende nummers ontbreken: 12771, 12772, 12773, 12777, 12783, 12788, 12792, 12793, 12795, 12796, 12798, 12799, 12802, 12803, 12804, 12809, 12810, 12811.
- 12813 - 12881, 312
  De volgende nummers ontbreken: 12813, 12815 t/m 12818, 12820 t/m 12823, 12826 t/m 12829, 12831 t/m 12835, 12840, 12844 t/m 12847, 12849 t/m 12853, 12856, 12857, 12858, 12863, 12864, 12866 t/m 12871, 12873, 12874, 12876, 12878, 12879, 12880.
- 12882 - 12925, 313
  De volgende nummers ontbreken: 12882 t/m 12888, 12892, 12893, 12896, 12897, 12899, 12901, 12903, 12907, 12908, 12910, 12912 t/m 12915, 12919, 12920, 12921, 12923, 12924.
- 12926 - 12999, 314
  De volgende nummers ontbreken: 12926 t/m 12929, 12932, 12933, 12934, 12936, 12938, 12940 t/m 12950, 12952, 12953, 12956, 12957, 12960, 12961, 12963, 12964, 12966, 12967, 12969 t/m 12973, 12975, 12978, 12979, 12981, 12982, 12984, 12986, 12988, 12989, 12990, 12992, 12993, 12994, 12996.
- 13000 - 13046, 315
  De volgende nummers ontbreken: 13000, 13001, 13002, 13004, 13006, 13007, 13009, 13011 t/m 13014, 13017, 13019, 13020, 13021, 13023, 13024, 13025, 13027, 13031, 13032, 13033, 13036, 13038, 13041, 13042, 13044, 13045.
- 13047 - 13097, 316
  De volgende nummers ontbreken: 13048, 13051 t/m 13057, 13059, 13064 t/m 13078, 13081, 13082, 13083, 13085, 13086, 13088, 13089, 13093, 13096.
- 13098 - 13151, 317
  De volgende nummers ontbreken: 13098 t/m 13102, 13105, 13106, 13109, 13112, 13114, 13116, 13118, 13119, 13120, 13123, 13125, 13126, 13128 t/m 13131, 13134 t/m 13138, 13141, 13142, 13145, 13146, 13148, 13149.
- 13152 - 13211, 318
  De volgende nummers ontbreken: 13152 t/m 13155, 13158, 13159, 13160, 13162, 13164, 13165, 13166, 13168, 13169, 13170, 13172, 13173, 13174, 13176, 13177, 13178, 13183, 13187, 13188, 13191, 13193, 13194, 13195, 13197, 13200 t/m 13204, 13206, 13208.
- 13212 - 13275, 319
  De volgende nummers ontbreken: 13213, 13214, 13215, 13217 t/m 13225, 13229, 13230, 13233 t/m 13236, 13238 t/m 13241, 13243, 13244, 13247, 13250 t/m 13253, 13255 t/m 13258, 13260, 13261, 13264, 13265, 13266, 13268, 13271, 13272, 13273.
- 13276 - 13326, 320
  De volgende nummers ontbreken: 13277, 13279, 13282, 13283, 13286 t/m 13289, 13291, 13297, 13298, 13301, 13303, 13304, 13306, 13308, 13310, 13311, 13315 t/m 13318, 13323, 13325.
- 13327 - 13385, 321
  De volgende nummers ontbreken: 13327, 13333, 13334, 13337, 13342, 13343, 13344, 13346, 13348, 13349, 13351, 13352, 13354, 13355, 13358, 13359, 13360, 13362 t/m 13367, 13369 t/m 13373, 13375, 13376, 13377, 13380, 13383.
- 13386 - 13443, 322
  De volgende nummers ontbreken: 13386, 13388, 13392, 13394 t/m 13398, 13400, 13402, 13403, 13404, 13406, 13409, 13411, 13414, 13415, 13416, 13418, 13419, 13421, 13422, 13423, 13425, 13426, 13428, 13429, 13433, 13435 t/m 13438, 13440, 13441.
- 13444 - 13503, 323
  De volgende nummers ontbreken: 13445, 13446, 13447, 13449, 13450, 13451, 13453, 13456, 13457, 13461, 13462, 13463, 13467, 13469 t/m 13473, 13475, 13476, 13477, 13479, 13480, 13482, 13483, 13485, 13488, 13489, 13491, 13492, 13493, 13496, 13498, 13500, 13502.
- 13504 - 13561, 324
  De volgende nummers ontbreken: 13506, 13507, 13509 t/m 13512, 13516 t/m 13520, 13523 t/m 13526, 13529, 13530, 13532, 13534 t/m 13537, 13540, 13541, 13543 t/m 13547, 13549, 13551 t/m 13554, 13556 t/m 13559.
- 13562 - 13613, 325
  De volgende nummers ontbreken: 13566, 13567, 13568, 13571, 13579, 13580, 13582, 13584, 13585, 13586, 13588, 13591, 13594 t/m 13603, 13605 t/m 13609, 13611, 13612.
- 13614 - 13649, 326
  De volgende nummers ontbreken: 13614, 13615, 13617, 13619, 13620, 13621, 13626, 13627, 13634, 13642, 13643, 13644, 13647, 13648.
- 13650 - 13692, 327
  De volgende nummers ontbreken: 13652 t/m 13656, 13660, 13661, 13663, 13672, 13675 t/m 13679, 13681, 13684, 13688, 13690, 13691.
- 13693 - 13752, 328
  De volgende nummers ontbreken: 13696, 13698 t/m 13703, 13705, 13708, 13709, 13710, 13712, 13713, 13714, 13717 t/m 13722, 13729, 13731, 13732, 13733, 13735, 13736, 13737, 13739, 13741, 13743, 13744, 13746, 13749, 13750, 13751.
- 13753 - 13799, 329
  De volgende nummers ontbreken: 13754, 13755, 13756, 13758, 13759, 13762, 13764, 13766, 13770, 13771, 13775, 13779, 13782, 13783, 13785, 13787 t/m 13792, 13795, 13797.
- 13800 - 13854, 330
  De volgende nummers ontbreken: 13800, 13809, 13811, 13812, 13813, 13819 t/m 13822, 13827 t/m 13830, 13833, 13835 t/m 13842, 13845, 13847, 13849, 13851, 13852, 13853.
- 13855 - 13918, 331
  De volgende nummers ontbreken: 13855, 13856, 13857, 13859 t/m 13863, 13865, 13866, 13868, 13869, 13871, 13872, 13879 t/m 13882, 13885, 13886, 13888, 13889, 13890, 13892, 13893, 13895 t/m 13902, 13905, 13906, 13908, 13910 t/m 13913, 13915, 13916.
- 13919 - 13971, 332
  De volgende nummers ontbreken: 13922 t/m 13926, 13929, 13931 t/m 13934, 13936 t/m 13942, 13944, 13945, 13949 t/m 13953, 13955, 13959, 13960, 13961, 13965, 13966, 13970.
- 13972 - 14008, 333
  De volgende nummers ontbreken: 13972, 13974, 13976, 13977, 13978, 13981, 13982, 13985, 13989, 13991, 13992, 13999, 14000, 14001, 14005, 14006, 14007.
- 14009 - 14100, 334
  De volgende nummers ontbreken: 14009, 14010, 14012 t/m 14016, 14019, 14020, 14023, 14024, 14026, 14028, 14030 t/m 14033, 14036, 14037, 14039, 14041, 14043, 14045, 14046, 14048, 14049, 14050, 14052, 14053, 14055, 14060, 14061, 14062, 14063, 14065 t/m 14078, 14080 t/m 14087, 14089, 14090, 14092 t/m 14097.
- 14101 - 14153, 335
  De volgende nummers ontbreken: 14101, 14102, 14103, 14105, 14107 t/m 14110, 14112, 14113, 14114, 14117, 14124, 14125, 14127 t/m 14130, 14132, 14133, 14136, 14137, 14141, 14143, 14145, 14148, 14149, 14151, 14152.
- 14154 - 14221, 336
  De volgende nummers ontbreken: 14154, 14155, 14156, 14158, 14159, 14163, 14167, 14168, 14169, 14171, 14173, 14175, 14177, 14178, 14179, 14181, 14182, 14184, 14186 t/m 14191, 14194 t/m 14201, 14204, 14205, 14207 t/m 14210, 14212, 14213, 14216, 14217, 14218, 14219.
- 14222 - 14267, 337
  De volgende nummers ontbreken: 14222, 14224, 14225, 14228, 14229, 14231, 14234, 14235, 14236, 14238, 14240, 14244 t/m 14248, 14250 t/m 14254, 14258, 14259, 14261, 14262, 14263, 14265, 14266.
- 14268 - 14322, 338
  De volgende nummers ontbreken: 14269 t/m 14272, 14274 t/m 14277, 14281, 14284, 14285, 14289, 14292, 14293, 14295, 14297, 14298, 14300, 14301, 14303 t/m 14308, 14312 t/m 14318, 14321.
- 14323 - 14376, 339
  De volgende nummers ontbreken: 14326, 14327, 14330 t/m 14334, 14336 t/m 14339, 14341 t/m 14344, 14348, 14350 t/m 14353, 14356, 14357, 14359, 14361, 14362, 14366, 14368, 14369, 14370, 14372, 14373, 14375.
- 14377 - 14430, 340
  De volgende nummers ontbreken: 14377, 14378, 14379, 14381, 14382, 14386, 14388, 14389, 14392, 14393, 14394, 14396, 14397, 14399, 14400, 14401, 14403, 14405 t/m 14408, 14410, 14412 t/m 14417, 14419, 14421 t/m 14427, 14430.
- 14431 - 14489, 341
  De volgende nummers ontbreken: 14437 t/m 14444, 14449, 14451, 14452, 14454, 14457, 14459, 14461, 14462, 14464 t/m 14467, 14472, 14473, 14475, 14477 t/m 14482, 14486.
- 14490 - 14571, 342
  De volgende nummers ontbreken: 14490, 14491, 14494, 14495, 14498 t/m 14509, 14512, 14513, 14516, 14518 t/m 14523, 14525, 14526, 14528, 14529, 14530, 14532 t/m 14535, 14537 t/m 14541, 14544, 14545, 14546, 14548 t/m 14560, 14563 t/m 14566, 14568, 14570.
- 14572 - 14618, 343
  De volgende nummers ontbreken: 14572, 14573, 14575 t/m 14578, 14581, 14582, 14583, 14586, 14588 t/m 14592, 14595, 14597, 14598, 14600, 14601, 14603, 14610 t/m 14613, 14616, 14617.
- 14619 - 14714, 344
  De volgende nummers ontbreken: 14620, 14622 t/m 14626, 14628 t/m 14631, 14633 t/m 14642, 14644 t/m 14651, 14653, 14654, 14657, 14661, 14662, 14665 t/m 14668, 14670, 14671, 14672, 14675, 14676, 14677, 14679, 14680, 14682, 14684 t/m 14687, 14689 t/m 14692, 14694 t/m 14703, 14705, 14706, 14708, 14710, 14712.
- 14715 - 14778, 345
  De volgende nummers ontbreken: 14715 t/m 14719, 14721, 14723, 14725, 14727, 14728, 14730, 14731, 14732, 14735, 14736, 14737, 14739, 14740, 14741, 14743, 14744, 14745, 14747, 14749, 14750, 14753 t/m 14756, 14758, 14759, 14762, 14763, 14765, 14767, 14768, 14770, 14772 t/m 14775.
- 14779 - 14850, 346
  De volgende nummers ontbreken: 14779, 14781, 14784, 14786, 14788 t/m 14791, 14793 t/m 14796, 14798, 14800, 14801, 14802, 14804, 14807, 14809 t/m 14816, 14820 t/m 14824, 14836 t/m 14839, 14841, 14842, 14843, 14845 t/m 14848.
- 14851 - 14926, 347
  De volgende nummers ontbreken: 14851 t/m 14854, 14858 t/m 14867, 14870, 14871, 14873 t/m 14880, 14882, 14883, 14884, 14886 t/m 14890, 14892 t/m 14895, 14897, 14901, 14903, 14906, 14907, 14909, 14910, 14912, 14913, 14915, 14916, 14917, 14919, 14920, 14921, 14923, 14924, 14925.
- 14927 - 14996, 348
  De volgende nummers ontbreken: 14928, 14931, 14932, 14933, 14937, 14938, 14939, 14941, 14942, 14943, 14945, 14946, 14948, 14951, 14952, 14954 t/m 14958, 14962 t/m 14966, 14968 t/m 14972, 14974 t/m 14978, 14980 t/m 14985, 14989, 14990, 14991, 14993, 14994, 14995.
- 14997 - 15081, 349
  De volgende nummers ontbreken: 14997 t/m 15003, 15005 t/m 15010, 15012, 15014, 15015, 15019, 15022 t/m 15030, 15032 t/m 15036, 15039, 15041 t/m 15046, 15048, 15050 t/m 15053, 15059, 15060, 15062, 15063, 15064, 15066, 15068 t/m 15073, 15075 t/m 15078, 15080.
- 15082 - 15140, 350
  De volgende nummers ontbreken: 15082, 15085 t/m 15088, 15092, 15093, 15094, 15097 t/m 15101, 15106, 15108 t/m 15112, 15114, 15116, 15117, 15121, 15122, 15123, 15125 t/m 15128, 15133, 15134, 15136 t/m 15139.
- 15141 - 15202, 351
  De volgende nummers ontbreken: 15141, 15143, 15144, 15145, 15147, 15149, 15150, 15151, 15153 t/m 15165, 15167, 15170, 15173, 15175 t/m 15178, 15182, 15183, 15185, 15186, 15190, 15191, 15192, 15194 t/m 15201.
- 15203 - 15247, 352
  De volgende nummers ontbreken: 15204, 15206 t/m 15211, 15213, 15214, 15215, 15217, 15219, 15220, 15221, 15223, 15225, 15226, 15227, 15229, 15231, 15232, 15233, 15235, 15236, 15238, 15239, 15241.
- 15248 - 15302, 353
  De volgende nummers ontbreken: 15248, 15249, 15251, 15252, 15255, 15257 t/m 15262, 15265, 15267 t/m 15271, 15274, 15277, 15281, 15282, 15283, 15285, 15287, 15291, 15293, 15297, 15299, 15301.
- 15303 - 15352, 354
  De volgende nummers ontbreken: 15303 t/m 15308, 15310, 15312, 15313, 15315, 15317, 15321, 15322, 15325 t/m 15331, 15335, 15340 t/m 15347, 15349, 15351.
- 15353 - 15409, 355
  De volgende nummers ontbreken: 15353 t/m 15357, 15359, 15362, 15363, 15364, 15367, 15368, 15370, 15371, 15373 t/m 15378, 15380 t/m 15386, 15388, 15390, 15393, 15394, 15395, 15397, 15398, 15399, 15401, 15402, 15403, 15406, 15407.
- 15410 - 15480, 356
  De volgende nummers ontbreken: 15411, 15412, 15414, 15415, 15417, 15418, 15420, 15421, 15423 t/m 15426, 15428 t/m 15434, 15437, 15439 t/m 15434, 15437, 15439 t/m 15443, 15445, 15446, 15448, 15449, 15452 t/m 15455, 15457, 15458, 15459, 15461, 15465, 15466, 15469, 15470.
- 15481 - 15533, 357
  De volgende nummers ontbreken: 15485, 15487, 15490 t/m 15494, 15496, 15498, 15501, 15503, 15504, 15505, 15507, 15508, 15510, 15511, 15513, 15516, 15517, 15518, 15520, 15521, 15523, 15525, 15527, 15530.
- 15534 - 15594, 358
  De volgende nummers ontbreken: 15534, 15535, 15537, 15538, 15540, 15544 t/m 15548, 15551, 15552, 15555 t/m 15560, 15562, 15563, 15565, 15566, 15567, 15569, 15570, 15571, 15573, 15575, 15577, 15578, 15580 t/m 15584, 15586, 15587, 15591, 15592.
- 15595 - 15680, 359
  De volgende nummers ontbreken: 15595, 15599, 15601, 15603, 15604, 15606, 15608 t/m 15615, 15617 t/m 15630, 15632, 15634, 15635, 15638 t/m 15645, 15647, 15650, 15651, 15657 t/m 15661, 15663, 15664, 15667 t/m 15671, 15673, 15675 t/m 15679.
- 15681 - 15771, 360
  De volgende nummers ontbreken: 15681, 15684 t/m 15701, 15703, 15705, 15706, 15707, 15709, 15711 t/m 15717, 15719 t/m 15722, 15724, 15725, 15727 t/m 15732, 15736, 15738 t/m 15741, 15743 t/m 15747, 15750, 15751 t/m 15753, 15755, 15756, 15758, 15762, 15763, 15766, 15767, 15769, 15770.
- 15772 - 15846, 361
  De volgende nummers ontbreken: 15773, 15775, 15777 t/m 15782, 15784, 15785, 15787, 15790, 15792 t/m 15798, 15800, 15801, 15802, 15804, 15805, 15806, 15809, 15811, 15814, 15816 t/m 15822, 15824, 15826 t/m 15830, 15832, 15833, 15834, 15838 t/m 15845.
- 15847 - 15899, 362
  De volgende nummers ontbreken: 15847, 15848, 15850, 15853, 15854, 15855, 15857 t/m 15865, 15868, 15869, 15873 t/m 15879, 15880, 15883 t/m 15888, 15890, 15891, 15893, 15894, 15897, 15898.
- 15900 - 15961, 363
  De volgende nummers ontbreken: 15901, 15907 t/m 15916, 15918, 15919, 15921, 15922, 15923, 15926, 15928 t/m 15931, 15933 t/m 15938, 15940, 15941, 15942, 15946 t/m 15950, 15952, 15955 t/m 15958.
- 15962 - 16012, 364
  De volgende nummers ontbreken: 15963 t/m 15967, 15969 t/m 15974, 15979 t/m 15985, 15989, 15990, 15991, 15995, 15999, 16001, 16002, 16003, 16008, 16009, 16011.
- 16013 - 16072, 365
  De volgende nummers ontbreken: 16017 t/m 16021, 16023 t/m 16026, 16028, 16029, 16033, 16035, 16036, 16038, 16039, 16044, 16045, 16046, 16049, 16050, 16051, 16053, 16055, 16056, 16058, 16061, 16063, 16064, 16068, 16070.
- 16073 - 16141, 366
  De volgende nummers ontbreken: 16073 t/m 16081, 16084, 16087, 16090 t/m 16095, 16097, 16100 t/m 16117, 16119, 16123, 16126, 16127, 16129 t/m 16134, 16139, 16140.
- 16142 - 16226, 367
  De volgende nummers ontbreken: 16142, 16143, 16144, 16146 t/m 16149, 16151, 16153 t/m 16157, 16159 t/m 16168, 16170, 16171, 16176 t/m 16188, 16190, 16191, 16194, 16199, 16201 t/m 16208, 16210, 16212 t/m 16216, 16218, 16220, 16221, 16222, 16224, 16225.
- 16227 - 16286, 368
  De volgende nummers ontbreken: 16228 t/m 16235, 16237, 16238, 16239, 16241, 16243, 16245 t/m 16248, 16250, 16253, 16254, 16258, 16260, 16261, 16263, 16266, 16268, 16269, 16270, 16272, 16275, 16276, 16279, 16281 t/m 16285.
- 16287 - 16386, 369
  De volgende nummers ontbreken: 16287, 16288, 16290, 16292, 16294 t/m 16302, 16305, 16306, 16309, 16310, 16313 t/m 16318, 16320, 16321, 16322, 16324, 16326, 16327, 16328, 16330 t/m 16343, 16345, 16347 t/m 16355, 16357, 16359 t/m 16365, 16367, 16368, 16370, 16371, 16372, 16374, 16375, 16377 t/m 16384.
- 16387 - 16452, 370
  De volgende nummers ontbreken: 16387 t/m 16392, 16394, 16395, 16398 t/m 16404, 16406 t/m 16413, 16416 t/m 16419, 16422, 16423, 16424, 16427, 16428, 16429, 16431, 16433, 16435, 16439, 16440, 16441, 16443, 16445, 16448, 16451.
- 16453 - 16481, 371
  De volgende nummers ontbreken: 16458, 16459, 16460, 16463, 16465, 16466, 16467, 16469, 16471, 16476, 16477, 16480.
- 16482 - 16544, 372
  De volgende nummers ontbreken: 16482, 16483, 16487, 16488, 16490, 16491, 16492, 16498, 16499, 16501, 16502, 16504, 16507, 16508, 16509, 16511, 16513 t/m 16527, 16529, 16530, 16531, 16532, 16534, 16537, 16539 t/m 16542.
- 16545 - 16594, 373
  De volgende nummers ontbreken: 16545 t/m 16557, 16560, 16561, 16562, 16564, 16566, 16568, 16569, 16570, 16572, 16576 t/m 16581, 16583 t/m 16586, 16588, 16589, 16592.
- 16595 - 16661, 374
  De volgende nummers ontbreken: 16595, 16596, 16597, 16599, 16602 t/m 16605, 16608 t/m 16615, 16617, 16619, 16622, 16623, 16625 t/m 16629, 16631, 16633, 16634, 16636, 16637, 16638, 16640, 16641, 16642, 16645, 16646, 16647, 16649, 16651, 16652, 16653, 16655, 16656, 16658, 16659, 16660.
- 16662 - 16723, 375
  De volgende nummers ontbreken: 16662, 16666 t/m 16671, 16673, 16674, 16675, 16677, 16678, 16680, 16681, 16683 t/m 16688, 16690 t/m 16694, 16696, 16697, 16699, 16701, 16703 t/m 16706, 16709, 16710, 16711, 16712, 16714, 16716, 16717, 16718.
- 16724 - 16770, 376
  De volgende nummers ontbreken: 16726, 16727, 16729 t/m 16734, 16737, 16738, 16742 t/m 16745, 16749, 16752, 16754, 16755, 16757, 16758, 16759, 16760, 16762, 16765 t/m 16769.
- 16771 - 16825, 377
  De volgende nummers ontbreken: 16771 t/m 16775, 16779 t/m 17686, 16788, 16789, 16790, 16794, 16797, 16799, 16801 t/m 16805, 16809 t/m 16816, 16818, 16819, 16820, 16822, 16824.
- 16826 - 16876, 378
  De volgende nummers ontbreken: 16826, 16827, 16830, 16831, 16832, 16833, 16835, 16840, 16843 t/m 16846, 16849, 16851, 16854, 16855, 16859, 16862, 16863, 16864, 16866 t/m 16874.
- 16877 - 16930, 379
  De volgende nummers ontbreken: 16877 t/m 16880, 16882, 16886, 16887, 16888, 16894, 16896, 16897, 16900, 16902 t/m 16910, 16913, 16914, 16915, 16917 t/m 16921, 16923, 16926, 16927, 16928.
- 16931 - 17014, 380
  De volgende nummers ontbreken: 16932, 16935 t/m 16945, 16947, 16949, 16953, 16955, 16956, 16957, 16959, 16971, 16972, 16973, 16977 t/m 16990, 16992, 16994, 16996 t/m 17002, 17004, 17005, 17007, 17008, 17010, 17011, 17012, 17013.
- 17015 - 17087, 381
  De volgende nummers ontbreken: 17015 t/m 17018, 17020 t/m 17031, 17035 t/m 17040, 17043, 17045 t/m 17051, 17054 t/m 17057, 17059 t/m 17065, 17068, 17072, 17074 t/m 17080, 17082 t/m 17086.
- 17088 - 17155, 382
  De volgende nummers ontbreken: 17088, 17089, 17092, 17094 t/m 17105, 17108, 17109, 17111 t/m 17118, 17123, 17125, 17129, 17130, 17134, 17136 t/m 17143, 17145, 17146, 17147, 17149, 17150, 17151, 17152, 17154.
- 17156 - 17194, 383
  De volgende nummers ontbreken: 17156 t/m 17161, 17164, 17168, 17171, 17179 t/m 17183, 17185, 17187, 17188, 17191, 17192.
- 17195 - 17247, 384
  De volgende nummers ontbreken: 17196, 17197, 17199, 17200, 17201, 17203 t/m 17209, 17212, 17213, 17217 t/m 17221, 17224, 17226, 17227, 17229, 17231, 17233, 17234, 17239 t/m 17246.
- 17248 - 17304, 385
  De volgende nummers ontbreken: 17248, 17249, 17250, 17254 t/m 17257, 17259, 17260, 17262, 17265, 17266, 17268, 17269, 17270, 17271, 17273 t/m 17277, 17281, 17282, 17284, 17286, 17287, 17290 t/m 17303.
- 17305 - 17342, 386
  De volgende nummers ontbreken: 17305 t/m 17310, 17313, 17314, 17316, 17321, 17322, 17323, 17327, 17329, 17331, 17333 t/m 17336, 17338, 17340, 17341.
- 17343 - 17419, 387
  De volgende nummers ontbreken: 17343 t/m 17349, 17352, 17353, 17355, 17357, 17359 t/m 17372, 17375, 17376, 17377, 17379 t/m 17388, 17390 t/m 17395, 17397, 17398, 17400, 17401, 17403, 17404, 17406 t/m 17412, 17414, 17417.
- 17420 - 17485, 388
  De volgende nummers ontbreken: 17420, 17421, 17423 t/m 17431, 17433, 17435, 17436, 17437, 17439, 17440, 17442, 17445, 17446, 17447, 17449 t/m 17457, 17459, 17460, 17461, 17462, 17464, 17465, 17467, 17473 t/m 17477, 17480, 17481, 17483, 17484.
- 17485 - 17550, 389
  De volgende nummers ontbreken: 17485 t/m 17492, 17494, 17495, 17497, 17498, 17499, 17501, 17502, 17503, 17508 t/m 17511, 17514 t/m 17517, 17519 t/m 17524, 17526, 17527, 17528, 17530 t/m 17538, 17540, 17541, 17543, 17544, 17545, 17547.
- 17551 - 17587, 390
  De volgende nummers ontbreken: 17553, 17555, 17558 t/m 17565, 17569, 17570, 17572, 17573, 17574, 17576, 17577, 17578, 17580, 17581, 17583, 17586.
- 17588 - 17641, 391
  De volgende nummers ontbreken: 17588, 17590, 17591, 17593, 17595, 17596 t/m 17600, 17602, 17604, 17606, 17608, 17609, 17610, 17612 t/m 17619, 17621, 17625, 17626, 17627, 17629, 17631, 17632, 17633, 17636, 17638, 17639.
- 17642 - 17704, 392
  De volgende nummers ontbreken: 17642, 17646, 17647, 17652 t/m 17656, 17658, 17660, 17661, 17664, 17666, 17670 t/m 17675, 17677 t/m 17683, 17685, 17686, 17687, 17689 t/m 17700.
- 17705 - 17757, 393
  De volgende nummers ontbreken: 17705, 17706, 17709, 17713 t/m 17716, 17719 t/m 17723, 17725, 17726, 17727, 17729, 17731, 17732, 17734, 17735, 17736, 17739 t/m 17742, 17744 t/m 17750, 17752, 17754.
- 17758 - 17827, 394
  De volgende nummers ontbreken: 17760, 17762, 17765 t/m 17768, 17770 t/m 17775, 17777 t/m 17784, 17786 t/m 17790, 17792 t/m 17796, 17798, 17802 t/m 17805, 17807, 17809 t/m 17813, 17815, 17817, 17818, 17822, 17825, 17826.
- 17828 - 17892, 395
  De volgende nummers ontbreken: 17829 t/m 17834, 17837, 17838, 17840 t/m 17843, 17845 t/m 17850, 17852, 17853, 17855 t/m 17858, 17860, 17861, 17863, 17865, 17866, 17868, 17870, 17873, 17877 t/m 17882, 17884, 17885, 17888, 17890.
- 17893 - 17941, 396
  De volgende nummers ontbreken: 17893, 17897, 17899, 17900, 17903, 17905, 17908 t/m 17911, 17913, 17915, 17916, 17917, 17920, 17921, 17922, 17924 t/m 17928, 17931, 17933, 17935, 17936, 17938, 17939, 17940.
- 17942 - 18025, 397
  De volgende nummers ontbreken: 17942 t/m 17953, 17955 t/m 17963, 17965, 17966, 17967, 17969 t/m 17972, 17974, 17975, 17979, 17981, 17982, 17986, 17987, 17988, 17990, 17992 t/m 17995, 17997 t/m 18001, 18003, 18006 t/m 18009, 18011, 18012, 18015 t/m 18021, 18023, 18024.
- 18026 - 18089, 398
  De volgende nummers ontbreken: 18026, 18027, 18029, 18032, 18033, 18034, 18035, 18040, 18042 t/m 18050, 18052 t/m 18056, 18058 t/m 18061, 18063, 18065 t/m 18069, 18072, 18074 t/m 18082, 18085, 18087, 18088.
- 18090 - 18148, 399
  De volgende nummers ontbreken: 18090, 18092, 18094, 18097, 18098, 18100 t/m 18110, 18112 t/m 18118, 18121 t/m 18124, 18126, 18128 t/m 18132, 18134, 18135, 18136, 18138, 18139, 18142, 18143, 18145, 18146.
- 18149 - 18193, 400
  De volgende nummers ontbreken: 18151, 18152, 18155, 18156, 18160, 18162, 18163, 18164 t/m 18175, 18179 t/m 18182, 18185 t/m 18189, 18191, 18192.
- 18194 - 18280, 401
  De volgende nummers ontbreken: 18194, 19197 t/m 18205, 18207, 18208, 18209, 18212 t/m 18223, 18225 t/m 18228, 18230, 18231, 18233 t/m 18238, 18240, 18241, 18242, 18244 t/m 18258, 18260 t/m 18263, 18265 t/m 18272, 18275 t/m 18279.
- 18281 - 18329, 402
  De volgende nummers ontbreken: 18281, 18282, 18284, 18286, 18287, 18289 t/m 18293, 18296 t/m 18300, 18303, 18304, 18308 t/m 18312, 18315, 18317 t/m 18321, 18324, 18326, 18327.
- 18330 - 18400, 403
  De volgende nummers ontbreken: 18331, 18332, 18334 t/m 18340, 18342, 18343, 18344, 18348 t/m 18357, 18359, 18360, 18362 t/m 18372, 18374, 18375, 18377, 18378, 18380, 18382 t/m 18388, 18393 t/m 18397, 18399.
- 18401 - 18437, 404
  De volgende nummers ontbreken: 18401, 18403, 18406, 18410, 18411, 18413, 18415, 18416, 18420, 18421, 18422, 18425 t/m 18428, 18430 t/m 18435.
- 18438 - 18497, 405
  De volgende nummers ontbreken: 18438 t/m 18441, 18443, 18444, 18446 t/m 18450, 18454 t/m 18465, 18468, 18470, 18472 t/m 18478, 18480, 18481, 18482, 18484, 18485, 18486, 18489, 18490, 18492, 18494, 18495, 18496.
- 18498 - 18556, 406
  De volgende nummers ontbreken: 18498 t/m 18502, 18506, 18508, 18509, 18513, 18514, 18516, 18518, 18519, 18521, 18524, 18525, 18526, 18528 t/m 18531, 18533 t/m 18537, 18539, 18540, 18541, 18543 t/m 18555.
- 18557 - 18588, 407
  De volgende nummers ontbreken: 18577, 18561, 18564, 18566, 18567, 18568, 18571 t/m 18574, 18576, 18579, 18581, 18582, 18584, 18586, 18587.
- 18589 - 18651, 408